【裁判字號】    99,上訴,1424
【裁判日期】    990428
【裁判案由】    毒品危害防制條例
【裁判全文】
臺灣高等法院刑事判決                99年度上訴字第1424號
上  訴  人
即  被  告  甲○○
上列上訴人即被告因違反毒品危害防制條例案件，不服臺灣士林
地方法院99年度審訴字第173號中華民國99年3月26日第一審判決
（起訴案號：臺灣士林地方法院檢察署99年度毒偵字第375號）
，提起上訴，本院判決如下：
    主  文
上訴駁回。
    理  由
一、按不服地方法院之第一審判決而上訴者，應向管轄第二審之
    高等法院為之；上訴書狀應敘述具體理由；上訴書狀未敘述
    上訴理由者，應於上訴期間屆滿後20日內補提理由書於原審
    法院，逾期未補提者，原審法院應定期間先命補正；第二審
    法院認為上訴書狀未敘述理由或上訴有第362 條前段之情形
    者，應以判決駁回之，但其情形可以補正而未經原審法院命
    其補正者，審判長應定期間先命補正。刑事訴訟法第361 條
    、第367 條分別定有明文。所謂不服第一審判決之具體理由
    ，必係依據卷內既有訴訟資料或提出新事證，指摘或表明第
    一審判決有何採證認事、用法或量刑等足以影響判決本旨之
    不當或違法，而構成應予撤銷之具體事由，始克當之（例如
    ：依憑證據法則具體指出所採證據何以不具證據能力，或依
    憑卷證資料，明確指出所為證據證明力之判斷如何違背經驗
    、論理法則）；倘僅泛言原判決認定事實錯誤、違背法令、
    量刑失之過重或輕縱，而未依上揭意旨指出具體事由，或形
    式上雖已指出具體事由，然該事由縱使屬實，亦不足以認為
    原判決有何不當或違法者（例如：對不具有調查必要性之證
    據，法院未依聲請調查亦未說明理由，或援用證據不當，但
    除去該證據仍應為同一事實認定），皆難謂係具體理由，俾
    與第二審上訴制度旨在請求第二審法院撤銷、變更第一審不
    當或違法之判決，以實現個案救濟之立法目的相契合，並節
    制濫行上訴（最高法院97年度台上字第892 號判決參照）。
    是以上訴人之上訴書狀或補提之上訴理由書，雖有敘述上訴
    理由，惟未具體敘述第一審判決有上述違法或不當之情形，
    即與未敘述具體理由無異，其所為上訴即不符合上訴之法定
    要件。
二、又刑事審判旨在實現刑罰權之分配的正義，故法院對於有罪
    被告之科刑，應符合罪刑相當之原則，使輕重得宜，罰當其
    罪，以契合社會之法律感情，此所以刑法第57條明定科刑時
    應審酌一切情狀，尤應注意該條所列10款事項以為科刑輕重
    之標準，俾使法院就個案之量刑，能斟酌至當。而「量刑輕
    重係屬事實審法院得依職權自由裁量之事項，苟已斟酌刑法
    第57條各款所列情狀而未逾越法定刑度，不得遽指為違法」
    （最高法院72年度台上字第6696號判例參照）。
三、經查：上訴人即被告甲○○經原審審理結果，認為被告於民
    國98年11月23日某時，在臺北縣八里鄉○○路○ 段31號2 樓
    住處內，以將混有海洛因及甲基安非他命之香煙點燃後吸食
    之方式，同時施用第一級毒品海洛因及第二級毒品甲基安非
    他命一次等事實，業據被告於警詢、偵查及原審審理時坦承
    不諱（見臺灣板橋地方法院檢察署98年度毒偵字第8898號卷
    第7 頁至第8 頁、第38頁至第39頁；原審卷第18頁背面至第
    19頁），且被告復於偵查中，就案外人林泰澤即綽號「臭弟
    」之人所涉違反毒品危害防制條例案件中，以證人之身分具
    結證述自身確有向林泰澤購買第一級毒品海洛因之行為（見
    同上偵查卷第39頁至第40頁），而被告所為上開供述及證述
    ，核與臺北縣政府警察局蘆洲分局監聽通話譯文表相符（見
    上開偵查卷第17頁至第21頁）。另被告經採尿送驗結果，檢
    出嗎啡及甲基安非他命陽性反應乙情，亦有臺北縣政府警察
    局蘆洲分局偵辦毒品案件尿液代號對照表、臺灣檢驗科技股
    份有限公司濫用藥物檢驗報告各一份在卷可稽。足認被告前
    於警詢、偵查及原審所為自白，均具任意性且確與事實相符
    ，應堪採信。因認被告所涉本件以一行為同時施用第一級毒
    品海洛因及第二級毒品甲基安非他命一次之犯行，係以一行
    為同時觸犯上開二罪名，為想像競合犯，應從較重之施用第
    一級毒品罪處斷，本件事證明確，被告犯行堪以認定；同時
    審酌被告曾因施用毒品犯行而送觀察、勒戒程序，仍無法戒
    除毒癮，復又施用毒品，為法院判決有罪確定後，再觸犯本
    件施用毒品犯行，顯示其無戒絕之決心，惟被告施用毒品係
    傷害自身健康，所生危害非鉅，且本件被告僅施用一次，並
    在原審準備程序及審理中坦承犯行，態度尚屬良好等一切情
    狀，量處有期徒刑十月。原審法院已詳敘其認定被告犯罪事
    實之證據及理由，於法尚無不合，被告上訴意旨僅泛稱原審
    法院量刑過重，且被告身患重疾，故於法定期間內提起上訴
    云云。惟查量刑輕重係屬事實審法院得依職權自由裁量之事
    項，苟已斟酌刑法第57條各款所列情狀而未逾越法定刑度，
    即不得遽指為違法」（最高法院72年度台上字第6696號判例
    參照）。本件原審認被告有毒品前科犯行，經送觀察、勒戒
    ，竟未遠離毒品仍犯本案，顯不知悛悔，惟被告施用毒品係
    傷害自身健康，所生危害非鉅，且僅施用一次，兼衡被告始
    終坦承犯行，犯後態度尚稱良好等一切情狀，論罪科刑顯已
    斟酌刑法第57條各款所列情狀而未逾越法定刑度，其量刑亦
    難認有失衡之處，自不得遽指為違法，被告上訴理由並未依
    據卷內既有訴訟資料或提出新事證，指摘或表明第一審判決
    有何採證認事、用法或量刑等足以影響判決本旨之不當或違
    法，而構成應予撤銷之具體事由。依諸上開說明，本件上訴
    顯無具體理由而不合法定程式，應予駁回，並不經言詞辯論
    為之。至於被告上訴意旨所稱罹患重病云云，縱令屬實而其
    情堪憫，惟此顯與本案無關，本院無從對之加以審酌，附此
    敘明。
四、據上論斷，應依刑事訴訟法第367條前段、第372條，判決如
    主文。
中    華    民    國    99    年    4     月     28   日
                  刑事第四庭  審判長法  官  陳筱珮
                                    法  官  陳玉雲
                                    法  官  邱滋杉
以上正本證明與原本無異。
如不服本判決，應於收受送達後10日內向本院提出上訴書狀，其
未敘述上訴之理由者，並得於提起上訴後10日內向本院補提理由
書狀（均須按他造當事人之人數附繕本）。
                                    書記官  劉貞達
中    華    民    國    99    年    4     月    28    日

司法院資訊處製作；財團法人民間司法改革基金會備份。
